【裁判字號】    96,訴,8792
【裁判日期】    970430
【裁判案由】    給付價金
【裁判全文】
臺灣臺北地方法院民事判決              96年度訴字第8792號
原      告  全虹企業股份有限公司
法定代理人  乙○○
訴訟代理人  陳俊宏律師
被      告  甲○○即千代通訊.
                        基隆市.
訴訟代理人  許世正律師
上列當事人間給付價金事件，本院於民國97年4 月7 日言詞辯論
終結，判決如下：
    主      文
原告之訴及假執行之聲請均駁回。
訴訟費用由原告負擔。
    事實及理由
一、原告主張：兩造於民國88年5 月30日訂立經銷合約，約定由
    被告向伊訂貨經銷，被告每月底結帳1 次並支付價款。截至
    93年1 月底，被告向伊訂貨達新臺幣（下同）314 萬3260元
    未付，扣除被告代辦電信門號應給付之佣金及其他折讓後，
    仍應給付289 萬3260元，屢經催討，未獲置理，爰依債務不
    履行法律關係請求如數給付。併聲明：(一)被告應給付原告
    289 萬3260元，及自起訴狀繕本送達翌日起至清償日止，按
    年息百分之五計算之利息。(二)願供擔保請准宣告假執行。
二、被告則以：伊於92年7 月間發現原告公司外勤業務員丙○○
    所持原告公司開立銷退貨單據內容不實，遂表明拒絕簽收且
    不再向原告訂貨，故並無積欠系爭貨款情事；且原告提出之
    銷退貨單據上伊之印章、簽名亦非真正；另原告請求買賣貨
    款價金，依民法第127 條第8 款規定已罹於2 年消滅時效等
    語置辯。併聲明：(一)如主文第1 項所示。(二)如受不利判決，
    願供擔保請准宣告免假執行。
三、查：兩造於88年5 月30日訂立經銷合約，每告須每月底等情
    ，為兩造所不爭執，且有經銷合約為證（見本院卷第8 至13
    頁），應信屬實。原告主張被告積欠上開貨款未付，被告則
    以前揭情詞置辯，則本件爭點厥為：(一)被告是否積欠上開貨
    款未付？(二)原告請求權時效是否消滅？
四、法院之判斷：
  (一)被告是否積欠上開貨款未付？
    按請求履行債務之訴，原告就其所主張債權發生原因之事實
    ，應負舉證之責，此觀民事訴訟法第277 條前段之規定自明
    。原告主張：被告積欠上開貨款未付云云，固據其提出應收
    帳款對帳單、門市店銷（退）貨單據彙總表為憑（見本院卷
    第16至28頁、第47至64頁、第80至95頁），被告則否認有向
    原告訂貨及積欠貨款情事，並否認上開私文書上被告及其負
    責人印文、簽名之真正，已難信為真；況依原告提出應收帳
    款對帳單所示，被告自92年7 月間起至93年1 月底陸續訂購
    系爭產品並積欠貨款，並未依約於每月月底結帳1 次，以現
    金或銀行甲存帳戶支付（見系爭契約第7 條，參本院卷第9
    頁反面），卻遲未見原告於暫停出貨或要求結清，亦與一般
    交易常情有違，原告復未舉證以實其說，故原告主張被告積
    欠上開貨款未付云云，殊無足取。
  (二)原告請求權時效是否消滅？
    原告既未能證明確有上開債權存在，本院即毋庸審酌本件原
    告請求權是否適用民法第127 條第8 款2 年短期時效之規定
    ，併此敘明。
五、綜上所述，原告主張依債務不履行法律關係請求被告給付
    289 萬3260 元 ，及自起訴狀繕本送達翌日起至清償日止，
    按年息百分之五計算之利息，為無理由，應予駁回。又原告
    之訴既經駁回，其所為假執行之聲請亦失所附麗，一併駁回
    之。
六、本件為判決之基礎已臻明確，兩造其餘之攻擊或防禦方法及
    證據，經本院斟酌後，認為均不足以影響本判決之結果，亦
    與本案爭點無涉，自無逐一詳予論駁之必要，併此敘明。
七、據上論結：原告之訴為無理由，依民事訴訟法第78條，判決
    如主文。
中    華    民    國    97    年    4     月    30    日
                  民事第五庭    法  官  胡宏文
以上正本係照原本作成
如對本判決上訴，須於判決送達後20日內向本院提出上訴狀
中    華    民    國    97    年    4     月    30    日
                                書記官  曾寶生


司法院資訊處製作；財團法人民間司法改革基金會備份。
